臺灣士林地方法院民事裁定　九十一年聲字第七九九號
　　聲　請　人　恆強科技有限公司
　　法定代理人　甲○○
　　送達代收人　朱俊雄律師
右聲請人與吉帥科技股份有限公司間，聲請返還提存物事件，本院裁定如左：
    主      文
聲請駁回。
聲請程序費用由聲請人負擔。
    理      由
一、本件聲請意旨略以：聲請人與相對人間請求給付貨款事件，聲請人為擔保假扣押
    ，曾提供台灣中小企業銀行新莊分行可轉讓定期存單，面額新台幣（下同）壹拾
    萬元，票號CD013090為擔保，並以本院八十四年度存字第一三六七號提存事件提
    存在案。茲因本案業於八十六年五月二十六日於台灣高等法院成立和解在案，現
    無向相對人供擔保之必要，請求准予返還所提存之提存物，並提出提存書、假扣
    押裁定、和解筆錄、公司變更登記事項卡為證，聲請返還提存物。
二、按擔保提存之提存人於提存後，其假扣押所保全之請求，其本案訴訟經和解，受
    擔保利益人應負全部給付義務者，得聲請該管法院提存所返還提存物，提存法第
    十六條第一項第四款前段定有明文；又依提存法第十六第一項第三款之規定，聲
    請法院提存所返還提存物者，無庸法院裁定，提存法施行細則第十六條亦有明文
    。
三、經查：本件聲請人以相對積欠貨款及維修費用共一百二十九萬九千一百一十一元
    ，聲請人為該貨款等，前依本院八十四年度裁全字第一四一八號民事裁定，准提
    供擔保後對相對人之財產於「三十萬元」之範圍內，提供前揭所示之有價証券為
    擔保，准予假扣押，並以本院八十四年度存字第一三六七號提存事件提存在案。
    聲請人另向本院起訴，請求相對人給付一百二十九萬九千一百一十一元及利息，
    嗣於八十六年五月二十六日在臺灣高等法院成立和解，相對人同意給付聲請人「
    五十萬元」在案，業據聲請人提出假扣押裁定、提存書、臺灣高等法院八十五年
    度上字第三四七號和解筆錄等為證，並經本院調閱各該卷宗，查核屬實。聲請人
    為擔保提存後，其假扣押所保全之請求，本案訴訟和解，受擔保利益人即相對人
    應負全部給付（三十萬元）之義務，依前揭法條規定，自得聲請本院提存所返還
    提存物，毋庸裁定。聲請人再向本院為准予返還提存物之請求，不應准許，應予
    駁回。
四、又按擔保提存之提存人於提存後，有提存法第十六條第一項各款情形時，得聲請
    該管法院提存所返還提存物，但應於供擔保之原因消滅後五年內為之，逾期其提
    存物屬於國庫，提存法第十六條第二項亦定有明文。至於提存法第十五條第二項
    「前項聲請，應自提存之翌日起十年內為之，逾期其提物屬於國庫」則係專就清
    償提存所為之規定，聲請人就本件「擔保提存」主張應適用「清償提存」十年內
    為之之規定，容有誤會，併此敘明。
五、依民事訴訟法第九十五條、第七十八條裁定如主文。
中　　　華　　　民　　　國　　九十一　　年　　十一　　月　　二十九  　  日
                                        臺灣士林地方法院民事第一庭
~B法　　　官　陳雅玲
右為正本係照原本作成。
如對本裁定抗告應於送達後十日內向本院提出抗告狀。
中　　　華　　　民　　　國　　九十一　　年　　十二　　月　　　三　　　  日
~B法院書記官　黃惠苹
